臺灣苗栗地方法院刑事判決
110年度易字第432號
公  訴  人  臺灣苗栗地方檢察署檢察官
被      告  林克秉



上列被告因竊盜案件，經檢察官提起公訴（110年度偵字第7188
號），被告於準備程序中就被訴事實為有罪之陳述，經告知簡式
審判程序意旨，於聽取當事人之意見後，本院裁定以簡式審判程
序審理，判決如下：
    主  文
林克秉犯竊盜罪，累犯，處有期徒刑參月，如易科罰金，以新臺
幣壹仟元折算壹日。
未扣案之犯罪所得手機鏡頭組壹組沒收，於全部或一部不能沒收
或不宜執行沒收時，追徵其價額。
    犯罪事實及理由
一、本件犯罪事實、證據及應適用之法條，除下列更正、補充外
    ，其餘均引用檢察官起訴書之記載（如附件）。
　㈠犯罪事實一第3列「前因施用毒品案件，經臺灣苗栗地方法院
    以105年度易字第1074號判決判處有期徒刑9月確定，於民國
    108年8月1日縮短刑期假釋出監並付保護管束，迄至108年12
    月21日假釋期滿未經撤銷，視為執行完畢」應補充及更正為
    「前因販賣第三級毒品案件，經臺灣桃園地方法院《下稱桃
    園地院》以93年度訴緝字第85號判決，判處有期徒刑5年2月
    ，經臺灣高等法院以97年度上更一字第458號判決上訴駁回
    確定；又因竊盜、施用第二級毒品、違反電信法等案件，經
    桃園地院以99年度審易字第52號、99年度簡字第257號分別
    判處有期徒刑6月、7月、6月確定，並經桃園地院以100年度
    聲字第59號裁定，定應執行有期徒刑1年4月確定。上開數罪
    經接續執行，於民國103年10月9日縮短刑期假釋出監，嗣經
    撤銷假釋，尚餘殘刑1月1月24日（下稱甲案）。另因施用第
    二級毒品等案件，經本院分別以104年度易字第433、464號
    判決判處有期徒刑7月、8月（共2罪）確定，並經本院以106
    年度聲字第305號裁定，定應執行有期徒刑1年6月確定（下
    稱乙案）；再因施用第二級毒品案件，經本院以105年度易
    字第1074號判決，判處有期徒刑9月確定（下稱丙案）。上
    開甲、乙、丙案經接續執行，於108年8月1日縮短刑期假釋
    （未出監，接續執行拘役30日，於108年8月30日執行完畢出
    監），於108年12月21日縮刑期滿假釋未經撤銷視為執行完
    畢（甲案則於106 年11月11日執行完畢）」、第5列「並基
    於竊盜之犯意」應更正為「基於竊盜之犯意」。
　㈡證據部分增列：被告林克秉（下稱被告）於本院準備程序及
    審理時之自白、被告竊取手機鏡頭組及結帳時之監視錄影翻
    拍相片。
　㈢被告前有如上開論罪科刑及執行情形，有臺灣高等法院被告
    前案紀錄表1份在卷可查，其於受有期徒刑執行完畢後5年內
    ，故意再犯本案有期徒刑以上之罪，為累犯，應依刑法第47
    條第1項規定加重其刑。至司法院釋字第775號解釋係指個案
    應量處最低法定刑、又無法適用刑法第59條在內減輕規定之
    情形，法院應依此解釋意旨裁量不予加重最低本刑（最高法
    院108年度台上字第338號判決意旨參照），本案依被告累犯
    及犯罪情節，並無上開情事，自無從依上開解釋意旨裁量不
    予加重最低本刑。
二、爰審酌被告不思以正當途徑賺取所需，竟竊取他人之物，且
    前已有竊盜罪科刑紀錄（累犯部分不予重覆評價），有前開
    臺灣高等法院被告前案紀錄表1份在卷可查，顯然欠缺尊重
    他人財產權之觀念，所為實有不該，考量被告所竊之財物價
    值，尚未將所竊得之物返還予告訴人李如芳，亦未賠償告訴
    人所受損害，業為被告於本院審理時所自陳（本院卷第106
    頁），兼衡被告於本院審理時自述為國中畢業之智識程度，
    從事鐵工工作、月薪新臺幣（下同）約4萬元之經濟狀況，
    及未婚、未育有子女，父母親均已過世之生活狀況（本院卷
    第106至107頁），暨犯罪後於警詢及偵訊時原否認犯行、於
    本院審理時坦承犯行之態度等一切情狀，量處如主文所示之
    刑，並依刑法第41條第1項前段規定，諭知易科罰金之折算
    標準。　　
三、按犯罪所得，屬於犯罪行為人者，沒收之，於全部或一部不
    能沒收或不宜執行沒收時，追徵其價額，刑法第38條之1第1
    項前段、第3項分別定有明文。查被告所竊得之手機鏡頭組1
    組係被告之犯罪所得，尚未返還予告訴人，有如前述，爰依
    刑法第38條之1第1項前段諭知沒收，因未據扣案，並依同條
    第3項規定，諭知於全部或一部不能沒收或不宜執行沒收時
    ，追徵其價額。
四、依刑事訴訟法第273條之1第1項、第299條第1項前段，判決
    如主文。
五、本判決書係依刑事訴訟法第310條之2準用同法第454條第1 
    、2項製作，犯罪事實、證據及應適用之法條，並得引用檢
    察官起訴書之記載。如不服本件判決，得自判決送達之日起
    20日內，以書狀敘述理由，提起上訴。
本案經檢察官張智玲提起公訴，檢察官楊岳都到庭執行職務。
中　　華　　民　　國 　111  　年　　3 　　月　   29 　日
                  刑事第四庭  法  官  紀雅惠
以上正本證明與原本無異。
如不服本判決應於收受判決後20日內向本院提出上訴書狀，並應
敘述具體理由（均應附繕本）。告訴人或被害人如對本判決不服
者，應具備理由請求檢察官上訴，其上訴期間之計算係以檢察官
收受判決正本之日期為準。
中　　華　　民　　國 　111  　年　　3 　　月　   29 　日
                              書記官  陳信全
附錄本案論罪科刑法條：
中華民國刑法第320條
意圖為自己或第三人不法之所有，而竊取他人之動產者，為竊盜
罪，處5年以下有期徒刑、拘役或50萬元以下罰金。
意圖為自己或第三人不法之利益，而竊佔他人之不動產者，依前
項之規定處斷。
前二項之未遂犯罰之。
附件：
臺灣苗栗地方檢察署檢察官起訴書
                                     109年度偵字第7188號
　　被　　　告　林克秉　
上列被告因竊盜案件，已經偵查終結，認應提起公訴，茲將犯罪
事實及證據並所犯法條分敘如下：
　　　　犯罪事實
一、林克秉前因施用毒品案件，經臺灣苗栗地方法院以105年度
    易字第1074號判決判處有期徒刑9月確定，於民國108年8月1
     日縮短刑期假釋出監並付保護管束，迄至108年12月21日假
    釋期滿未經撤銷，視為執行完畢。詎其仍不知悔改，竟意圖
    為自己不法之所有，並基於竊盜之犯意，於109年6月16日11
    時20分許，在苗栗縣○○市○○路00號之寶雅生活館苗栗民族店
    ，乘無人注意之際，徒手竊取由店經理李如芳所管領、陳列
    於架上之E-books N48超大廣角0.6*專業手機鏡頭組1組（價
    值新臺幣599元）得手，未經結帳即行離去。嗣經李如芳察
    覺有異報警處理，經警循線查悉上情。
二、案經李如芳訴由苗栗縣警察局苗栗分局報告偵辦。
　　　　證據並所犯法條
一、證據清單及待證事實：
編號 證據名稱 待證事實 1 被告林克秉於警詢時及偵查中之供述 證明監視器畫面內竊取上開商品之人與被告身形相似之事實。 2 證人即告訴人李如芳於警詢時之證述 證明上開商品遭竊之事實。 3 證人李美燕於偵查中之證述 證明其不知悉被告寶雅會員資料之事實。 4 109年6月16日結帳明細及會員資料、109年8月23日拍攝之被告手錶、皮夾照片 證明竊取上開商品之人於109年6月19日結帳時所告知之會員資料，係被告之會員資料，且所戴手錶及皮夾均與被告所使用者相似之事實。佐證被告有如犯罪事實欄所載之犯行。 
二、核被告所為，係犯刑法第320條第1項之竊盜罪嫌。又被告曾
    受如犯罪事實欄所述之有期徒刑之執行完畢，有刑案資料查註
    紀錄表1份在卷可稽，其於執行完畢後5年內故意再犯本件有期
    徒刑以上之罪，為累犯，請依刑法第47條第1項規定及司法院
    釋字第775號解釋意旨，裁量是否加重最低本刑。至被告未扣
    案之犯罪所得，請依刑法第38條之1第1項前段規定宣告沒收
    ；如全部或一部不能沒收時，請依同條第3項規定追徵其價額
    。
三、依刑事訴訟法第251條第1項提起公訴。
　　此　致
臺灣苗栗地方法院
中　　華　　民　　國　 110　　年　　9 　　月　　30　　日
　　　　　　　　　　　　　　　檢 察 官    張智玲
本件證明與原本無異
中　　華　　民　　國　 110　　年　　10　　月　　13　　日
                              書 記 官    賴家蓮
附錄本案所犯法條全文
中華民國刑法第320條
意圖為自己或第三人不法之所有，而竊取他人之動產者，為竊盜
罪，處 5 年以下有期徒刑、拘役或 50 萬元以下罰金。
意圖為自己或第三人不法之利益，而竊佔他人之不動產者，依前
項之規定處斷。
前二項之未遂犯罰之。